臺灣基隆地方法院基隆簡易庭小額民事判決　九十二年度基小字第一二三三號
　　原　　　告　中租安肯資融股份有限公司
　　法定代理人　甲○○
　　訴訟代理人　丙○○
　　　　　　　　乙○○
　　被　　　告　丁○○
右當事人間請求給付買賣價金事件，本院於民國九十三年二月二十日言詞辯論終結，
判決如下：
    主    文
被告應給付原告新臺幣陸仟伍佰玖拾陸元，及自民國九十二年九月十四日起至清償日
止，按年息百分之五計算之利息。
原告其餘之訴駁回。
訴訟費用新臺幣陸佰拾陸元由被告負擔十分之一即新臺幣陸拾肆元，餘由原告負擔
。
本判決原告勝訴部分得假執行。
    理由要領
一、本件被告經合法通知，未於最後言詞辯論期日到場，核無民事訴訟法第三百八十
    六條所列各款情形，爰依原告之聲請，由其一造辯論而為判決。又依原告提出之
    分期付款買賣約定書第十條，固有合意由臺灣臺北地方法院管轄之約定，然本件
    為小額訴訟，依民事訴訟法第四百三十六條之九之規定，應無合意管轄之適用；
    且被告並無抗辯而為本案之言詞辯論，本院依法自有管轄權，應先敘明。
二、原告起訴主張：被告向訴外人分齡資訊事業股份有限公司（下稱分齡資訊公司）
    訂購「遊戲學堂」學習系統，採取分期付款之買賣方式繳款，總價為新臺幣（下
    同）五萬九千三百六十四元，分期期數自民國九十二年三月一日起至九十五年二
    月一日，計三十六期，每期應於每月月初繳交一千六百四十九元，因分齡資訊公
    司與原告間就上開分期付款債權訂有受讓約定，故原告對於被告自得主張上開各
    期之應收款項。詎被告繳交第一期之款項後，即未再繳交任何分期付款金額，依
    約未到期部分視為全部到期，屢經原告催付，均置之不理，爰依買賣契約、債權
    轉讓等法律關係，訴請判命被告給付積欠金額計五萬七千七百十五元，及自支付
    命令送達翌日起至清償日止，按年息百分之五計算之利息。
三、被告則以：分齡資訊公司銷貨業務員戊○○曾經承諾被告，如不滿意購買商品內
    容可以隨時退貨，然被告於九十二年三月間發覺上開商品內容不適合後，曾經以
    電話聯繫分齡資訊公司，該公司卻以被告超過七日猶豫期間拒絕退貨，嗣被告再
    於九十二年七月二日寄發存證信函，亦未有答覆。被告願意支付寄發上開存證信
    函終止契約前之各期分期付款費用，其餘費用則因契約業經終止，自無給付之義
    務等語置辯。
四、有關原告主張被告向訴外人分齡資訊公司訂購「遊戲學堂」學習系統，採取分期
    付款之買賣方式繳款，總價為五萬九千三百六十四元，分期期數自九十二年三月
    一日起至九十五年二月一日，計三十六期，每期應於每月月初繳交一千六百四十
    九元，分齡資訊公司與原告間就上開分期付款債權訂有受讓約定，被告繳交第一
    期之款項後，即未再繳交任何分期付款金額等情，不為被告所爭，並有原告提出
    之訂購承諾書、分期付款申請表、分期付款買賣約定書、應收帳款受讓合約書為
    證，應堪信為真實。
五、按債權讓與之債務人於受通知時，所得對抗讓與人之事由，皆得以之對抗受讓人
    ，民法第二百九十九條第一項定有明文。又訪問買賣係指企業經營者未經邀約而
    在消費者之住居所或其他場所從事銷售，所為之買賣；郵購或訪問買賣之消費者
    ，對所收受之商品不願買受時，得於收受商品後七日內，退回商品或以書面通知
    企業經營者解除買賣契約，無須說明理由及負擔任何費用或價款；上開規定於以
    郵購買賣或訪問買賣方式所為之服務交易，準用之，消費者保護法第二條第十一
    款、第十九條第一項、第十九條之一分別定有明文。查訴外人分齡資訊公司係在
    展覽會場從事銷售，進而與被告達成買賣合意，商品內容係網路教學服務之情，
    不為兩造所爭，自屬消費者保護法中所稱服務交易之訪問買賣。又原告主張被告
    於收受商品後，超過七日後始聲明終止合約與退貨，不為被告所爭，並經證人即
    分齡資訊公司副總經理王金聰到庭結證明確（九十二年十二月十日言詞辯論筆錄
    參照），固堪信為真實。惟查：
(一)、本件被告向分齡資訊公司購買商品係網路教學與遊戲服務，先由被告將分齡資訊
    公司贈送之光碟片自行安裝於家用電腦硬碟，再經由分齡資訊公司提供之會員登
    入帳號與密碼，連接上網獲得相關教學、遊戲服務，買賣標的係分齡資訊公司建
    構之網路服務，並非一次交付完畢之有體商品，凡此業經原告陳述在案，且不為
    被告所爭，自堪信為真實。換言之，本件買賣標的之內容因須經一造繼續之履行
    始能實現，應屬繼續性供給契約。
(二)、原告雖主張被告於收受商品後逾七日始提出退貨、終止合約之要求，然網路教學
    服務與一次交付之套書或軟體之交易不同，後者之消費者可於相當期間內瀏覽內
    容，進而判斷是否符合己身需求，而網路教學服務因無法事前預知業者日後提供
    或更新之教學內容，強令此一交易形態亦需適用上開七日內之退貨解約規定，顯
    與保護消費者之立法精神不符；反之，若任令消費者就網路教學服務得於會員期
    間內隨時主張解除契約、返還價金，業者因無法確定提供服務對象之數目與意願
    ，顯將嚴重侵蝕獲利基礎，甚而影響永續經營。本院審酌以上各情，本於消費者
    保護與誠實信用原則，認就此種網路教學服務固然不應賦予消費者隨時解除契約
    之權利，然消費者一旦發現提供服務之內容與需求不符，應可主張終止合約，業
    者可依此註銷其上網登入權限，雙方則應就終止合約前之費用進行結算，以維彼
    此權利義務之衡平，消費者保護法就此漏未規定，自應由本院解釋補充。按契約
    除當事人為合致之意思表示外，須經債務人繼續之履行始能實現者，屬繼續性供
    給契約，民法雖無明文得為終止契約之規定，但為使過去之給付保持效力，避免
    法律關係趨於複雜，應類推適用民法第二百五十四條至第二百五十六條之規定，
    許其終止將來之契約關係，並依同法第二百六十三條準用第二百五十八條規定，
    向他方當事人以意思表示為之。
(三)、查被告辯以其已於九十二年七月二日寄發存證信函予分齡資訊公司，此不為原告
    所爭，且經上開證人王金聰結證屬實，並經被告提出上開存證信函為證，而該存
    證信函內容記載「不再續用」，應認被告已有終止合約之意思表示，則被告抗辯
    其於終止合約後即自九十二年八月起，已無再行繳交分期款項之義務，應為可採
    。至被告終止合約前所積欠之各期款項即自九十二年四月起至同年七月止，共計
    四期即六千五百九十六元（1,649X4=6,596），既經被告認諾在卷，此部分即應
    本於被告認諾而為其敗訴之判決。至終止合約後之分期款項，因被告已無給付義
    務，原告此部分之請求，自無可採。
六、從而，原告主張被告應給付六千五百九十六元，及自支付命令送達翌日即九十二
    年九月十四日起至清償日止，按年息百分之五計算之利息，為有理由，應予准許
    。逾此範圍之主張，因被告並無給付義務，自應予以駁回。
七、本件係依小額訴訟程序而為判決，應就被告敗訴部分依職權宣告假執行。
八、訴訟費用為六百三十六元（均為裁判費），由被告負擔十分之一即六十四元，餘
    五百七十二元則由原告負擔。
中　　　華　　　民　　　國　　九十三　　年　　　三　　　月　　　五　　　日
~B臺灣基隆地方法院基隆簡易庭
~B　　　　法　　　官　楊皓清
右正本證明與原本無異。
對於本件判決如有不服，應於收受送達後二十日內向本院提出上訴書狀，上訴於本院
合議庭，並按他造當事人之人數附具繕本。
當事人之上訴，非以判決違背法令為理由不得為之，上訴狀應記載上訴理由，表明下
列各款事項：
(一)原判決所違背之法令及其具體內容。
(二)依訴訟資料可認為原判決有違背法令之具體事實。
中　　　華　　　民　　　國　　九十三　　年　　　三　　　月　　　五　　　日
~B　　　　法院書記官　郭廷耀
